# 关于营业收入、营业成本的披露

提问人：雪落星空 时间：2019-03-27 16:47:10
① 企业没有报告分部，主营业务（分行业、分产品、分地区）是否可以不予披露？
② 甲公司销售产品为指纹应用类硬件、软件。可区分销售额，销售额各占50% 左右。毛利差异较大。主营业务（分产品）披露是否可以合并为“指纹应用产品” 披露？

回答人：chenyiwei
1 、根据《企业会计准则解释第 3 号》第八条：不论是否有多于一个报告分部，企业都应披露以下信息： 1 ．每一产品和劳务或每一类似产品和劳务组合的对外交易收入；
2 ．企业取得的来自于本国的对外交易收入总额以及位于本国的非流动资产（不包括金融资产、独立账户资产、递延所得税资产，下同）总额，企业从其他国家取得的对外交易收入总额以及位于其他国家的非流动资产总额；
3 ．企业对主要客户的依赖程度。
2 、如果客户群、销售策略、毛利水平差异大的，不建议合并披露，可能会导致遗漏对报表使用者有用的信息。